【裁判字號】    95,訴,2191
【裁判日期】    950822
【裁判案由】    毒品危害防制條例
【裁判全文】
臺灣臺中地方法院刑事判決  95年度訴字第2191號
公  訴  人  臺灣臺中地方法院檢察署檢察官
被      告  甲○○
上列被告因毒品危害防制條例案件，經檢察官提起公訴（九十五
年度毒偵字第九六三號、第二七二二號），被告於本院受命法官
行準備程序時，對於犯罪事實為有罪之陳述，經本院合議庭裁定
由受命法官獨任適用簡式審判程序，判決如下：
    主    文
甲○○連續施用第一級毒品，處有期徒刑捌月。
    犯罪事實
一、甲○○前因施用毒品案件，經依本院九十四年度毒聲字第八
    一七號裁定送觀察勒戒後，認無繼續施用毒品傾向，由臺灣
    臺中地方法院檢察署檢察官於民國九十四十一月九日釋放出
    所後，以九十四年度毒偵緝字第一九九號為不起訴處分確定
    。詎猶不知悔改，復基於施用第一級毒品海洛因之概括犯意
    ，自九十五年一月中旬某日起至同年三月十三日下午五時許
    止，連續在臺中縣烏日鄉○○村○○路○段三九三號等處，
    以將海洛因摻入香菸，再點燃吸食之方式，施用第一級毒品
    海洛因多次，嗣為警於九十五年一月二十六日十八時許，持
    本院所核發之搜索票，在上址查獲；及同年三月十五日下午
    四時許，臺中縣警察局烏日分局通知其至警局採尿送驗結果
    ，其尿液呈有嗎啡之陽性反應，而查悉上情。
二、案經臺中縣警察局烏日分局報告臺灣臺中地方法院檢察署檢
    察官偵查起訴。
    理    由
一、上揭事實，業據被告甲○○於檢察官本院審理時均坦承不諱
    ，其經警方採集尿液送往中山醫學大學附設醫院藥物濫用檢
    測中心以氣相層析質譜儀（ＧＣ／ＭＳ）方法檢驗結果，呈
    第一級毒品海洛因於人體代謝後之嗎啡、可待因陽性反應等
    情，有臺中縣警察局烏日分局真實姓名對照表、中山醫學大
    學附設醫院藥物濫用檢測中心尿液檢驗報告及前述扣案之第
    一級毒品海洛因等附卷可稽，堪認被告前開自白為真實。被
    告前因施用毒品案件，經依本院九十四年度毒聲字第八一七
    號裁定送觀察勒戒後，認無繼續施用毒品傾向，由臺灣臺中
    地方法院檢察署檢察官於民國九十四十一月九日釋放出所後
    ，以九十四年度毒偵緝字第一九九號為不起訴處分確定，亦
    有臺灣高等法院被告前案紀錄表、臺灣臺中地方法院檢察署
    刑案資料查註紀錄表及全國施用毒品案件紀錄表附卷可佐，
    本案事證明確，被告於觀察、勒戒執行完畢釋放後，五年內
    再犯連續施用第一級毒品海洛因之犯行，洵堪認定。
二、核被告甲○○所為，係犯毒品危害防制條例第十條第一項之
    施用第一級毒品罪。又被告施用前後持有第一級毒品之低度
    行為，為其施用第一級毒品之高度行為所吸收，不另論罪。
    按刑法第二條第一項所稱之法律，係指刑罰所依存的整體法
    律狀態，故法律有變更應指足以影響行為的可罰性與法律效
    果的法令因修正或廢止而有所變更而言。所以刑法法律變更
    概念，應界定在法律規定的改變，足以影響刑罰權判斷者而
    言，刑法總則的變更，自然會影響到個別犯罪的成立，乃至
    於法律效果的結構，自屬法律變更，應為新舊法之比較。而
    刑法第五十六條連續犯之規定，業於九十四年二月二日修正
    公布刪除，並於九十五年七月一日施行，原屬連續犯之數個
    犯罪行為，依新法應數罪併罰，比較修正前之規定，可依裁
    判上一罪論處，顯然修正前之規定有利於被告，如仍依修正
    後之規定，對於被告極為不利，從而，解釋上對於刑法第二
    條之解釋，應包括此種影響罪刑加重之規定。是以連續數行
    為而犯同一之罪名，均在新法施行前者，新法施行後，應依
    修正後刑法第二條第一項之規定，適用最有利於行為人之法
    律（最高法院九十五年五月二十三日第八次刑事庭會議意旨
    參照）。本件被告於修正前之刑法時期所犯之數次施用第一
    級毒品罪，依裁判時之修正後之刑法第二條第一項比較之結
    果，以修正前之刑法較有利於行為人，應依修正前之刑法第
    五十六條之規定，逕以一連續施用第一級毒品罪論處。而被
    告先後多次施用第一級毒品海洛因之犯行，時間緊接，方法
    相同，所犯構成要件相同之罪名，顯係基於概括犯意反覆為
    之，為連續犯，應依修正前刑法第五十六條之規定以一罪論
    ，並加重其刑。爰審酌被告施用之頻率、態樣及前因施用毒
    品犯行曾經觀察、勒戒，竟又再施用毒品不輟，無視於毒品
    對於自身健康之戕害及國家對於杜絕毒品犯罪之禁令，惡性
    非輕。本諸施用毒品者均有相當程度之生理成癮性及心理依
    賴性，其犯罪心態與一般刑事犯罪之本質並不相同，且被告
    係於觀察、勒戒執行完畢釋放後，五年內再犯施用第一級毒
    品海洛因犯行，依毒品危害防制條例之規定，無需再經觀察
    、勒戒及強制戒治之刑事處遇程序。為兼顧被告斷絕生理成
    癮性及心理依賴性之必要，量刑實不宜過輕，惟斟酌被告犯
    後業已坦承犯行，頗具悔意等一切情狀，量處如主文所示之
    刑，以示懲儆。
據上論斷，應依刑事訴訟法第二百七十三條之一第一項、第二百
九十九條第一項前段，毒品危害防制條例第十條第一項，刑法第
十一條、第二條第一項前段、修正前刑法第五十六條，判決如主
文。
本案經檢察官李斌到庭執行職務。
中    華    民    國    95    年    8     月    22    日
                刑事第七庭  法  官  張清洲
以上正本證明與原本無異。
如不服本判決，應於送達後十日內向本院提出上訴狀（須附繕本
），上訴於臺灣高等法院臺中分院。
                            書記官  沈筱玲
中    華    民    國    95    年    8     月    23    日
附錄論罪科刑法條
毒品危害防制條例第十條第一項：
施用第一級毒品者，處六月以上五年以下有期徒刑。


司法院資訊處製作；財團法人民間司法改革基金會備份。
